【裁判字號】    98,交聲,6
【裁判日期】    980225
【裁判案由】    違反道路交通管理處罰條例聲明異議
【裁判全文】
臺灣新竹地方法院交通事件裁定           98年度交聲字第6號
移送機關    交通部公路總局新竹區監理所
異  議  人
即受處分人  曾義茗原名曾國霖.
上列異議人因違反道路交通管理處罰條例案件，不服交通部公路
總局新竹區監理所中華民國97年11月13日竹監自字第裁50-D0000
0000號違反道路交通管理事件裁決書所為之處分，聲明異議，本
院裁定如下：
    主  文
異議駁回。
    理  由
一、原處分意旨略以：異議人即受處分人曾義茗（原名曾國霖）
    所有車號5H-6067 號自小客車，於民國97年5 月11日15時59
    分許，行經桃園縣大溪鎮栗仔園34號前，因當地限速每小時
    60公里，該車經自動測速照相測得時速73公里，有超速13公
    里之情事，為桃園縣政府警察局交通隊員警逕行舉發，並填
    掣桃園縣政府警察局桃警交相字第D00000000 號舉發違反道
    路交通管理事件通知單，限於同年7 月13日前向原處分機關
    交通部公路總局新竹區監理所到案陳述，惟異議人未於期限
    內提出陳述或繳納罰鍰，遂經原處分機關於97年11月13日以
    竹監自字第裁50-D00000000號裁決書，認異議人違反道路交
    通管理處罰條例第40條，處異議人罰鍰新臺幣（下同）2,20
    0 元，並依同法第63條第1 項記違規點數1 點等語。
二、聲明異議意旨略以：異議人未收到舉發單，完全不知有此舉
    發通知書之事，逕予將裁罰金額提高，至需多繳600 元實不
    合理，為此，爰依法聲明異議。
三、按汽車駕駛人，行車速度，超過規定之最高時速，或低於規
    定之最低時速，除有第43條第1 項第2 款情形外，處1,200
    元以上2,400 元以下罰鍰；汽車駕駛人，違反前開規定者，
    除依原條款處罰鍰外，並記違規點數1 點，道路交通管理處
    罰條例第40條、第63條第1 項第1 款分別定有明文；次按汽
    車駕駛人之違規行為經以科學儀器取得證據資料證明其行為
    違規，當場不能掣單舉發者，得對汽車所有人逕行舉發之；
    本條例之處罰，受舉發違反道路交通管理事件之受處罰人，
    認為受舉發之違規行為應歸責他人者，應於舉發違反道路交
    通管理事件通知單應到案日期前，檢附相關證據及應歸責人
    相關證明文件，向處罰機關告知應歸責人，處罰機關應即另
    行通知應歸責人到案依法處理，逾期未依規定辦理者，仍依
    本條例各該違反條款規定處罰，道路交通管理處罰條例第7
    條之2 第1 項第7 款、第85條第1 項及違反道路交通管理事
    件統一裁罰基準及處理細則第36條亦定有明文；復按送達於
    應受送達人之住居所、事務所或營業所為之；於應送達之處
    所不獲會晤應受送達人時，得將文書付與有辦別事理能力之
    同居人、受僱人或應送達處所之接收郵件人員；送達，不能
    依前2 條規定為之者，得將文書寄存送達地之地方自治或警
    察機關，並作送達通知書2 份，1 份黏貼於應受送達人住居
    所、事務所、營業所或其就業處所門首，另1 份交由鄰居轉
    交或置於該送達處所信箱或其他適當位置，以為送達；前項
    情形，由郵政機關為送達者，得將文書寄存於送達地之郵政
    機關；寄存機關自收受寄存文書之日起，應保存3 個月，此
    為行政程序法第72條第1 項前段、第73條第1 項、第74條所
    明定。另按處理違反道路交通管理事件，有關文書送達之程
    序，依行政程序法之規定，違反道路交通管理事件統一裁罰
    基準及處理細則第5 條亦定有明文。
四、經查：
  (一)異議人曾義茗所有車號5H-6067 號自小客車，於97年5 月11
    日15時59分許，行經速限每小時60公里之桃園縣大溪鎮栗仔
    園34號前，確有以時速73公里行駛，而有超速13公里之情事
    ，經舉發員警依違反道路交通管理處罰條例第40條之規定掣
    單逕行舉發等情，有舉發照片1 紙在卷可稽，復為異議人所
    不爭執，堪認異議人有本件違規情事存在。
  (二)本件舉發通知單經桃園縣政府警察局以掛號郵務送達（掛號
    號碼：00000000000000000000號），寄至異議人所在地「新
    竹縣竹北市○○路1302號」，嗣因郵務人員經2 次送達未會
    晤異議人本人，亦無受領文書之同居人、受僱人或應送達處
    所之接收郵件人員，遂於97年6 月10日將該舉發通知單寄存
    於竹北郵局，並作送達通知書2 份，1 份黏貼於前開送達處
    所門首，另1 份置於該受送達處所信箱或其他適當位置，以
    為送達乙節，復有送達證書1 紙附卷足憑，且經本院依職權
    函詢竹北郵局，該局函覆確有按規定在異議人住處黏貼送達
    通知書等情，有該局掛號郵件簽收（收據）清單在卷可按，
    是以堪認就該舉發通知單業已合法通知與異議人無訛。準此
    ，異議人於本件違規行為經警逕行舉發後，舉發機關已依有
    關之送達規定，將舉發通知單寄存送達與異議人，參諸前揭
    規定，該送達程序自屬合法，是以，本件舉發通知單既已依
    法定程序完成寄存送達，該文書即應於送達後之97年6 月11
    日起發生效力，要屬明確。從而，異議人辯稱未收受本件舉
    發通知單云云，顯然無據，尚無足採。
五、綜上所述，受處分人所有之上開自小客車確有於前述時、地
    行車速度超過規定之最高時速未滿20公里之違規行為，其嗣
    後未依期限至應到案處所陳述意見或於限期內自動繳納罰鍰
    ，原處分機關乃於應到案期限60日後，依道路交通管理處罰
    條例第40條、第63條第1 項第1 款及道路交通管理事件統一
    裁罰基準及處理細則規定裁決異議人罰鍰2,200 元並記違規
    點數1 點，自屬適法有據。是異議人本件聲明異議，為無理
    由，應予駁回。
據上論斷，應依道路交通管理處罰條例第87條第2 項，道路交通
案件處理辦法第19條，裁定如主文。
中    華    民    國    98    年    2     月    25    日
                  交通法庭    法  官  朱美璘
以上正本證明與原本無異。
如不服本裁定，應於裁定送達後5 日內，以書狀敘述理由（須附
繕本），向本院提出抗告。
中    華    民    國    98    年    2     月    25    日
                              書記官  楊嘉惠


司法院資訊處製作；財團法人民間司法改革基金會備份。
